Александр Ёвженко

Инженер программист



- ⋈ alexander.yovzhenko@gmail.com
- ★ https://goldenmanbel.github.io/Portfolio
 - https://github.com/GoldenManBel
- in https://www.linkedin.com/in/alexanderyovzhenko-945014192
 - ♠ https://t.me/GoldenManBel

🕮 About me

Привет!

Меня зовут Александр.

Я разработчик программного обеспечения, имею опытом работы с технологиями JavaScript, TypeScript, NodeJS, NestJS, Express, Microservices, RabbitMQ, Docker, PostgreSQL, MongoDB, различными ORM, а также знаком с React, Redux, HTML и CSS.

Я стремлюсь развивать свои навыки и создавать полезные и интересные продукты. Моим главным приоритетом является качество кода, эффективность и надежность решений.

Мой профессиональный опыт включает разработку микросервисных и монолитных веб-приложений, а также работу в команде, где я мог продемонстрировать свои навыки коммуникации и сотрудничества.

Я готов внести свой вклад в проекты вашей компании, предлагая инновационные и эффективные решения, а также стремясь к постоянному профессиональному росту. Буду рад сотрудничеству!

Hobbies

Велосипед, Рыбалка, Видео Игры

Experience

BackEnd developer, Tech-Lead CPA

Jun 2023 - Aug 2023

- Description: Development of NestJS applications
- Technologies: TypeScript, NestJS, RabbitMQ, PostgreSQL, Sequelize, Jest, Git, Docker

FullStack developer, Junior Gate

Jun 2022 - Jun 2023

Project-based work

- Description: Development of NestJS and NextJS applications
- Technologies: JavaScript, TypeScript, NodeJS, NestJS, Express, PostgreSQL, TypeORM, Jest, SuperTest, Git, Docker, React, Redux, NextJS

BackEnd developer, Hotels

Feb 2023 - Jun 2023

Internship

- GitHub: https://github.com/GoldenManBel/API_Ba ckEnd
- Description: Application on NestJS microservices for films with registration and authorization

Skills

- JavaScript, TypeScript
- NodeJS
- · NestJS, Express, Fastify
- RabbitMQ, gRPC
- PostgreSQL, MongoDB
- TypeOrm, Sequelize, Mongoose
- Jest, SuperTest
- Git, Docker
- React, Redux
- HTML, CSS, Sass
- English

Education

Nov 2020 - May 2022

- EPAM UpSkill Lab FrontEnd
- RS School NodeJS
- RS School React